tr: Shuffleboard tüy malzemesi: Ördek; Kaz; Hibrit (tüy ve sentetik); Karışık tüyler; Sentetik; Diğer
pt-PT: Material das penas do volante: Pato; Ganso; Híbrido (pena e sintético); Penas mistas; Sintético; Outro
fr: Matière des plumes du volant: Canard; Oie; Hybride (plumes et synthétique); Plumes mixtes; Synthétique; Autre
da: Fjermateriale for fjerbold: And; Gås; Hybrid (fjer og syntetisk); Blandede fjer; Syntetisk; Andet
ko: 셔틀콕 깃털 소재: 오리; 거위; 하이브리드(깃털 및 합성); 혼합 깃털; 합성; 기타
pt-BR: Peteca material das penas: Pato; Ganso; Híbrida (pena e sintético); Penas mistas; Sintético; Outro
sv: Material för badmintonbollens fjädrar: Anka; Gås; Hybrid (fjäder och syntetisk); Blandade fjädrar; Syntetisk; Övrigt
hr-HR: Materijal za perje za lopticu: Patka; Guska; Hibridno (perje i sintetika); Miješano perje; Sintetika; Drugo
zh-CN: 羽毛球羽毛材质: 鸭毛; 鹅毛; 混合（羽毛和合成材料）; 混合羽毛; 合成材料; 其他
el: Υλικό φτερού μπάντμιντον: Πάπια; Χήνα; Υβριδικό (φτερό και συνθετικό); Ανάμικτα φτερά; Συνθετικό; Άλλο
cs: Materiál péra pro kuželku: Kachní; Husí; Hybridní (peří a syntetika); Smíšené peří; Syntetický; Jiný
nl: Shuttle veermateriaal: Eend; Gans; Hybride (veer en synthetisch); Gemengde veren; Synthetisch; Overig
th: วัสดุขนนกสำหรับลูกแบดมินตัน: ขนเป็ด; ขนห่าน; ไฮบริด (ขนสัตว์และวัสดุสังเคราะห์); ขนผสม; วัสดุสังเคราะห์; อื่นๆ
bg-BG: Материал на перата на перцето за бадминтон: Патешки; Гъши; Хибридни (пера и синтетика); Смесени пера; Синтетичен; Друго
ja: シャトルコック羽根素材: アヒル; ガチョウ; ハイブリッド (羽毛・合成素材); 混合羽毛; 合成素材; その他
sk-SK: Materiál bedmintonového košíka: Kačacie; Husacie; Hybridné (perie a syntetika); Zmiešané perie; Syntetické; Iné
de: Material der Federballfedern: Ente; Gans; Hybrid (Natur- und Kunstfeder); Gemischte Federn; Kunststoff; Andere
es: Material de plumas del volante de bádminton: Pato; Ganso; Híbrido (pluma y sintético); Plumas mixtas; Sintético; Otro
en: Shuttlecock feather material: Duck; Goose; Hybrid (feather and synthetic); Mixed feathers; Synthetic; Other
it: Materiale delle piume del volano: Anatra; Oca; Ibrido (piuma e sintetico); Piume miste; Sintetico; Altro
lt-LT: Plunksninuko plunksnų medžiaga: Anties; Žąsies; Hibridinė (plunksnų ir sintetinė); Maišytos plunksnos; Sintetika; Kita
pl: Materiał piór lotki: Pióra kacze; Pióra gęsie; Hybryda (pióra i materiał syntetyczny); Mieszane pióra; Syntetyczne; Inne
fi: Sulkapallon höyhenmateriaali: Ankka; Hanhi; Hybridi (sulka ja synteettinen); Sekasulat; Synteettinen; Muu
vi: Vật liệu lông cầu lông: Lông vịt; Lông ngỗng; Lai (lông vũ và chất liệu tổng hợp); Lông vũ hỗn hợp; Tổng hợp; Khác
hu: Tollaslabda tollazatának anyaga: Kacsa; Liba; Hibrid (toll és szintetikus); Kevert toll; Szintetikus; Egyéb
nb: Fjærmateriale i fjærball: And; Gås; Hybrid (fjær og syntetisk); Blandede fjær; Syntetisk; Annet
zh-TW: 羽毛球羽毛材質: 鴨毛; 鵝毛; 混合 (羽毛和合成材質); 混合羽毛; 合成材質; 其他
ro-RO: Material al penei pentru fluturașul de badminton: Rață; Gâscă; Hibrid (pene și sintetic); Pene mixte; Sintetic; Altele
ru: Материал юбки волана: Утка; Гусь; Гибридный (перо и синтетика); Смешанные перья; Синтетика; Другое
sl-SI: Material perja žogice za badminton: Račje perje; Gosje perje; Hibrid (naravno in sintetično perje); Mešano perje; Sintetika; Drugo